【裁判字號】    99,易,1018
【裁判日期】    990721
【裁判案由】    傷害
【裁判全文】
臺灣高雄地方法院刑事判決              99年度易字第1018號
公  訴  人  臺灣高雄地方法院檢察署檢察官
被      告  甲○○○
上列被告因傷害案件，經檢察官提起公訴（99年度偵字第1781號
），本院判決如下：
    主  文
甲○○○犯傷害罪，處拘役肆拾日，如易科罰金，以新臺幣壹仟
元折算壹日。
    事  實
一、甲○○○與乙○○係鄰居關係，於民國98年8 月23日下午1
    時許，在其位於高雄市○○區○○路154 巷8 號之住處，因
    小孩管教問題之細故與乙○○發生爭執而心生不滿，竟基於
    傷害人身體之犯意，先徒手毆打、抓傷乙○○之頭部、頸部
    等處，經乙○○不堪毆打而出手推擠甲○○○使之暫時倒地
    後（乙○○所涉傷害部分業經臺灣高雄地方法院檢察署檢察
    官為不起訴處分），復承前傷害犯意再行起身，並隨手拿取
    身旁之鐵棍毆打乙○○，使乙○○受有右後頸瘀傷、右上臂
    、左前臂及雙手瘀傷等傷害。嗣經乙○○向臺灣高雄地方法
    院檢察署提出傷害告訴，始悉上情。
二、案經乙○○訴由臺灣高雄地方法院檢察署檢察官偵查起訴。
    理  由
壹、證據能力部分：
    按被告以外之人於審判外之陳述，雖不符前4 條之規定，而
    經當事人於審判程序同意作為證據，法院審酌該言詞陳述或
    書面陳述作成時之情況，認為適當者，亦得為證據，刑事訴
    訟法第159 條之5 第1 項定有明文。查本案認定事實所引用
    之卷內證據資料，除原已符同法第159 條之1 至第159 條之
    4 規定、及法律另有規定等傳聞法則例外規定，而得作為證
    據外，並無證據證明係公務員違背法定程式所取得，而檢察
    官、被告甲○○○於本院行準備程序時，均同意其作為本案
    證據之證據能力，且本院審酌前揭陳述作成時之情況，並無
    違法取證之瑕疵，亦認以之作為證據為適當，是本件有關被
    告以外之人於審判外之言詞或書面陳述等供述證據，依前揭
    法條意旨，自均得為證據。
貳、實體部分：
一、訊據被告固坦承有於前揭時、地與告訴人乙○○發生拉扯之
    行為，惟矢口否認有何傷害犯行，辯稱：伊沒有打告訴人云
    云。經查：被告所涉前揭犯罪事實，業經證人即告訴人乙○
    ○於偵查中證稱：伊與被告是鄰居，98年8 月23日下午1 時
    許，伊與被告在她的住處外面因為小孩的事發生爭執，被告
    有罵伊，並拿鐵棍打伊的頭，伊有用手去擋，故有打到手，
    被告也有抓傷伊頸部等語（偵卷第7 頁），與證人丁○○於
    偵查中證稱：98年8 月23日下午1 時許伊在家門口，伊住在
    高雄市○○區○○路154 巷2 號，被告住在8 號，當時看到
    告訴人與被告理論被告孫子的問題，2 人就開始爭吵，之後
    被告的孫子回來，告訴人就去拉被告孫子的手，對被告孫子
    說你跟我兒子對質後再進去，被告便出手拉告訴人的頭髮，
    然後徒手毆打告訴人的頭部，告訴人起先不敢打被告，但後
    來可能是痛了就推被告一下，被告就坐下去了，因為被告平
    常做人不好，所以大家都不要去牽她起來，後來被告就自己
    坐起來，在門口拿了1 支長長的棍子一直打告訴人的頭部，
    告訴人有用手保護頭部，之後打到痛了告訴人就又推被告一
    下讓被告順勢坐下，之後被告就不起來了等語（偵卷第21-2
    2 頁），互核相符，且有健仁醫院傷害診斷證明書1 份在卷
    可查（偵卷第3 頁）；再參以被告於審理中自承：當日伊前
    後被告訴人推倒2 次等語（院卷二第26頁），除與前揭證人
    丁○○所述相符外，且衡諸常情，被告若僅係一時與告訴人
    發生拉扯而無傷害犯意，則其於初次遭告訴人推倒在地而明
    確體認雙方強弱差異後，實難想像竟復行起身繼續與告訴人
    發生衝突，否則豈非平白自陷再遭推倒受傷之風險？是被告
    所辯，非但與前揭證人所述均有不符，且與常情亦有違背，
    自難認屬實，其本件所為傷害犯行罪證明確，應予依法論科
    。
二、核被告所為，係犯刑法第277 條第1 項之傷害罪。被告於犯
    罪事實欄所示時、地，接續以前揭方式毆打告訴人之行為，
    均係於密切接近之時間內為之，且侵害法益同一，依一般社
    會健全觀念，在時間差距上，難以強行分開，在刑法評價上
    ，以視為數個舉動之接續施行，合為包括之一行為予以評價
    ，較為合理，而應論以實質上一罪之接續犯。爰審酌被告僅
    因細故，不思以和平方式解決紛爭，即率以毆打告訴人，且
    其迄今仍未與告訴人達成和解，賠償告訴人所受損失，所為
    實有不該，且被告犯罪後，始終否認犯行，未見其表達悔悟
    之意，於犯罪後態度部分無從為其有利之考量，惟慮及被告
    前除於81年間曾有因賭博案件經本院判處罰金確定外，並無
    其他經法院論罪科刑之前科紀錄，有臺灣高等法院被告前案
    紀錄表在卷可按，素行尚可，及其犯罪之手段、告訴人所受
    傷害之程度等一切情狀，量處如主文所示之刑，並諭知易科
    罰金之折算標準，以資懲儆。
據上論斷，應依刑事訴訟法第299 條第1 項前段，刑法第277 條
第1 項、第41條第1 項前段，刑法施行法第1 條之1 ，判決如主
文。
本案經檢察官丙○○到庭執行職務。
中    華    民    國    99    年    7     月    21    日
            刑事第九庭  審判長  法  官  鄭詠仁
                                法  官  王碧瑩
                                法  官  黃沛文
以上正本證明與原本無異。
如不服本判決應於收受送達後10日內向本院提出上訴書狀，並應
敘述具體理由；如未敘述上訴理由者，應於上訴期間屆滿後20日
內向本院補提理由書（均須按他造當事人之人數附繕本）「切勿
逕送上級法院」。
中    華    民    國    99    年    7     月    21    日
                                書記官  鄧思辰
附錄本判決論罪法條：
中華民國刑法第277條
（普通傷害罪）
傷害人之身體或健康者，處3 年以下有期徒刑、拘役或1 千元以
下罰金。
犯前項之罪因而致人於死者，處無期徒刑或7 年以上有期徒刑；
致重傷者，處3 年以上10年以下有期徒刑。

司法院資訊處製作；財團法人民間司法改革基金會備份。
